臺灣高等法院刑事判決
109年度原交上易字第1號
上  訴  人  
即  被  告  楊有勳  
選任辯護人  郭以廷律師（法律扶助律師）

上列上訴人因公共危險案件，不服臺灣新北地方法院108年度原
交易字第63號，中華民國108年11月26日第一審判決（起訴案號
：臺灣新北地方檢察署108年度偵字第25066號），提起上訴，本
院判決如下：
    主  文
上訴駁回。               
    事實及理由
一、經本院審理結果，認原審以上訴人即被告甲○○犯刑法第18
    5條之3第1項第1款之吐氣所含酒精濃度達每公升0.25毫克以
    上而駕駛動力交通工具罪，判處有期徒刑7月，認事用法及
    量刑均無不當，應予維持。除證據部分補充被告於本院審理
    時之自白（本院卷第46頁）外，其餘均引用原審判決書記載
    之事實、證據及理由（如附件）。
二、被告上訴意旨略以：被告為原住民，學歷只有國中畢業，做
    做雜工維生，家中尚有一名未成年子女需要扶養，被告雖有
    公共危險前科，然被告始終坦承犯行，深自悔悟，犯後態度
    良好。原判決漏未審酌上開情事，量處被告有期徒刑7月，
    有違自由裁量之內部界限，請撤銷原判決從輕量刑云云。
三、按量刑之輕重，係屬事實審法院得依職權自由裁量之事項
    ，苟於量刑時，已依行為人之責任為基礎，並斟酌刑法第57
    條各款所列情狀，而未逾越法定範圍，又未濫用其職權，即
    不得遽指為違法（最高法院99年台上字第189號刑事判決意
    旨可參）。是刑之量定，為求個案裁判之妥當性，法律賦予
    審判法院裁量之權，量刑之輕重，屬於為裁判之法院得依職
    權自由裁量之事項，苟其量刑已以行為人之責任為基礎，並
    斟酌刑法第57條各款所列情狀，在法定刑度內，酌量科刑，
    如無偏執一端，致明顯失出失入情形，上級審法院即不得單
    就量刑部分遽指為不當或違法。經查原審關於被告之科刑部
    分，業於理由內詳加說明：審酌被告前因公共危險案件，①
    於90年間，經臺灣板橋地方法院（現更名為臺灣新北地方法
    院）以90年度板交簡字第367 號判決判處罰金銀元25,000元
    確定；②復於96年間，再經臺灣桃園地方法院以97年度壢交
    簡字第314 號判決判處拘役59日確定；③又於101 年間，經
    臺灣士林地方法院以101 年度士交簡字第168 號判決判處有
    期徒刑3 月確定；④另於105 年間，經臺灣士林地方法院以1
    05 年度審原交簡字第2 號判決判處有期徒刑5 月確定；⑤末
    於106 年間，經臺灣士林地方法院以106 年度審原交易字第
    30號判決判處有期徒刑6 月，經上訴後，本院以106 年度原
    交上易字第35號判決駁回上訴確定，有本院被告前案紀錄表
    在卷可按，可見被告有多次犯公共危險之相關科刑紀錄，被
    告素行不佳。且其明知酒精成分對人之意識能力具有不良影
    響，超量飲酒後將導致對於周遭事務之辨識及反應能力較平
    常薄弱，倘騎乘機車行駛於道路上，將對自身及一般往來公
    眾造成高度危險，仍於服用酒類致其呼氣酒精濃度達每公升
    0.29毫克而不能安全駕駛之情形下，無照騎乘機車行駛於一
    般道路上，應予非難，兼衡被告犯後於偵審期間均坦承犯行
    ，及其自承高職畢業之教育程度，業工、貧寒之生活狀況等
    情狀（見偵查卷第11頁之受詢問人欄，原審卷第17頁被告個
    人戶籍資料教育程欄註記），對被告所犯之罪量處有期徒刑
    7月，顯已依前揭規定說明審酌刑法第57條各款之情狀，原
    審量處上述刑度，既無逾越法定刑度之情形，復未濫用自由
    裁量之權限。被告上訴意旨所指情節，業經原審加以審酌，
    參以被告現因服用酒精致不能安全駕駛動力車輛罪，經臺灣
    桃園地方法院以108年度審原交易字第60號判決判處有期徒
    刑6 月，併科罰金新臺幣75000元確定，目前在監執行中，
    可見被告並未因多次公共危險前案受有教訓而知反省。綜上
    所述，原判決之量刑諭知並無何不當而構成應撤銷之事由可
    言，被告以其家庭因素及執原審業已審酌之事項提起上訴，
    為無理由，應予駁回。
據上論斷，應依刑事訴訟法第368條、第373條，判決如主文。
本案經檢察官余佳恩提起公訴，檢察官陳幸敏到庭執行職務。
中    華    民    國    109   年    2     月    27    日
                  刑事第十六庭  審判長法  官  葉騰瑞
                                      法  官  莊明彰
                                      法  官  廖紋妤
以上正本證明與原本無異。
不得上訴。
                                      書記官  江珮菱
中    華    民    國    109   年    2     月    27    日
附件： 
臺灣新北地方法院刑事判決
                                   108年度原交易字第63號
公  訴  人  臺灣新北地方檢察署檢察官
被      告  甲○○  
指定辯護人  本院公設辯護人彭宏東
上列被告因公共危險案件，經檢察官提起公訴（108年度偵字第2
5066號），本院判決如下：
    主  文
甲○○駕駛動力交通工具，吐氣所含酒精濃度達每公升零點二五
毫克以上，累犯，處有期徒刑柒月。
    事  實
一、甲○○於民國108 年7 月28日12時至14時許，在新北市土城區
    承天禪寺的工地內飲酒後，竟仍於同（28）日17時15分許無
    照騎乘車牌號碼000-000 號普通重型機車上路，行經新北市
    ○○區○○街00號時，因行車狀況異常而為警攔查，經警於同日
    17時51分施以吐氣酒精濃度測試，測得其吐氣所含酒精濃度
    達每公升0.29毫克，始悉上情。
二、案經新北市政府警察局樹林分局報告臺灣新北地方檢察署檢
    察官偵查起訴。
    理  由
壹、程序方面按被告以外之人於審判外之言詞或書面陳述，除法
    律有規定者外，不得作為證據，刑事訴訟法第159 條第1 項
    固定有明文。惟被告以外之人於審判外之陳述，雖不符前4 
    條之規定，而經當事人於審判程序同意作為證據，法院審酌
    該言詞陳述或書面陳述作成時之情況，認為適當者，亦得為
    證據；當事人、代理人或辯護人於法院調查證據時，知有第
    159 條第1 項不得為證據之情形，而未於言詞辯論終結前聲
    明異議者，視為有前項之同意，同法第159 條之5 亦有規定
    。本案下述所引被告甲○○以外之人於審判外之陳述，經本院
    提示各該審判外陳述之內容並告以要旨，被告及辯護人均同
    意有證據能力（見本院卷第39頁），復經本院審酌該等供述
    證據作成之客觀情狀，並無證明力明顯過低或係違法取得之
    情形，復為證明本案犯罪事實所必要，認為以之作為證據應
    屬適當，應有證據能力。另本院後述所引用之其餘非供述證
    據，經本院依法當庭提示令被告辨認外，復無證據足證係公
    務員違背法定程序所取得，而為證明本案犯罪事實所必要，
    亦得作為本案證據。
貳、實體方面
一、認定犯罪事實所憑之證據及理由上揭事實，業據被告於警詢
    、檢察事務官詢問及本院審理時均坦承不諱（見偵字卷第11
    至13、47至49頁），並有新北市政府警察局吐氣酒精濃度檢
    測程序暨拒測法律效果確認單（見偵字卷第19頁）、道路交
    通事故當事人酒精測定紀錄表（見偵字卷第21頁）、財團法
    人台灣電子檢驗中心呼氣酒精測試器檢定合格證書（見偵字
    卷第23頁）、車輛詳細資料報表（見偵字卷第31頁）各1 份
    及新北市政府警察局舉發違反道路交通管理事件通知單影本
    2 份（見偵字卷第25頁）在卷可參，足徵被告之自白與事實
    相符，應堪採信，本案事證明確，被告上開犯行，堪以認定
    。
二、論罪科刑核被告所為，係犯刑法第185 條之3 第1 項第1 款
    之駕駛動力交通工具，吐氣所含酒精濃度達每公升0.25毫克
    以上罪。又被告前於105 年間，因公共危險案件，經臺灣士
    林地方法院（下稱士林地院）以105 年度審原交簡字第2 號
    判決判處有期徒刑5 月確定，於106 年2 月6 日徒刑易科罰
    金執行完畢；另於106 年間，再因公共危險案件，經士林地
    院以106年度審原交易字第30號判決判處有期徒刑6 月，經
    上訴後，再由臺灣高等法院以106 年度原交上易字第35號判
    決駁回上訴確定，於107 年9 月24日徒刑易科罰金執行完畢
    等情，有臺灣高等法院被告前案紀錄表1 份附卷可憑，其於
    受徒刑之執行完畢後，5 年以內故意再犯有期徒刑以上之本
    罪，為累犯，且考量被告於前揭經執行完畢案件起之短短3 
    年內，竟三度違反酒駕禁令而犯相同罪名（包括本案），足
    認其對刑罰反應力薄弱，依司法院大法官會議釋字第775 號
    解釋意旨，加重其刑。
三、爰審酌被告前因公共危險案件，①於90年間，經臺灣板橋地
    方法院（現更名為臺灣新北地方法院）以90年度板交簡字第
    367 號判決判處罰金銀元25,000元確定；②復於96年間，再
    經臺灣桃園地方法院以97年度壢交簡字第314 號判決判處拘
    役59日確定；③又於101 年間，經士林地院以101 年度士交
    簡字第168 號判決判處有期徒刑3 月確定；④另於105 年間
    ，經士林地院以105 年度審原交簡字第2 號判決判處有期徒
    刑5 月確定；⑤末於106 年間，經士林地院以106 年度審原
    交易字第30號判決判處有期徒刑6 月，經上訴後，臺灣高等
    法院以106 年度原交上易字第35號判決駁回上訴確定，有臺
    灣高等法院被告前案紀錄表1 份在卷可按，可見被告有多次
    犯公共危險之相關科刑紀錄，足見被告素行不佳，且其明知
    酒精成分對人之意識能力具有不良影響，超量飲酒後將導致
    對於周遭事務之辨識及反應能力較平常薄弱，倘騎乘機車行
    駛於道路上，將對自身及一般往來公眾造成高度危險，仍於
    服用酒類致其呼氣酒精濃度達每公升0.29毫克而不能安全駕
    駛之情形下，無照騎乘機車行駛於一般道路上，應予非難，
    兼衡被告犯後於偵審期間均坦承犯行，及其自承高職畢業之
    教育程度，業工、貧寒之生活狀況等一切情狀（見偵字卷第
    11頁之受詢問人欄），量處如主文所示之刑，以示懲儆。
據上論斷，應依刑事訴訟法第299 條第1 項前段，刑法第185 條
之3 第1 項第1 款、第47條第1 項，刑法施行法第1 條之1 第1
項，判決如主文。
本案經檢察官余佳恩提起公訴，檢察官丁維志到庭執行職務。
中    華    民    國   108    年    11    月    26    日
                  刑事第二庭  法  官  林翠珊

以上正本證明與原本無異。
如不服本判決，應於判決送達後10日內敘明上訴理由，向本院提
出上訴狀（應附繕本），上訴於臺灣高等法院。其未敘述上訴理
由者，應於上訴期間屆滿後20日內向本院補提理由書「切勿逕送
上級法院」。
                              書記官  陳又甄
中    華    民    國   108    年    11    月    26    日
附錄本判決論罪法條：
中華民國刑法第185條之3
駕駛動力交通工具而有下列情形之一者，處 2 年以下有期徒刑
，得併科 20 萬元以下罰金：
一、吐氣所含酒精濃度達每公升零點二五毫克或血液中酒精濃度
    達百分之零點零五以上。
二、有前款以外之其他情事足認服用酒類或其他相類之物，致不
    能安全駕駛。
三、服用毒品、麻醉藥品或其他相類之物，致不能安全駕駛。
因而致人於死者，處 3 年以上 10 年以下有期徒刑；致重傷者
，處 1 年以上 7 年以下有期徒刑。
曾犯本條或陸海空軍刑法第 54 條之罪，經有罪判決確定或經緩
起訴處分確定，於五年內再犯第 1 項之罪因而致人於死者，處
無期徒刑或 5 年以上有期徒刑；致重傷者，處 3 年以上 10 年
以下有期徒刑。